【裁判字號】    92,易緝,94
【裁判日期】    920922
【裁判案由】    傷害等
【裁判全文】
臺灣臺南地方法院刑事判決                          九十二年度易緝字第九四號
    公  訴  人  臺灣台南地方法院檢察署檢察官
    被      告  甲○○
右列被告因傷害等案件，經檢察官提起公訴（九十年度營偵字第一八四三號），本院
判決如左：
    主  文
甲○○以加害生命之事，恐嚇他人致生危害於安全，處有期徒刑貳月，如易科罰金，
以銀元佰元折算壹日；又傷害人之身體，處有期徒刑月，如易科罰金，以銀元
佰元折算壹日。應執行有期徒刑肆月，如易科罰金，以銀元佰元折算壹日。
    事  實
一、甲○○於民國（下同）九十年九月六日晚間九時四十分許，在台南縣後壁鄉侯伯
    村五八之一五號某商店前，乘丙○○與友人丁○○飲酒之際，自後無故以空酒瓶
    毆打丙○○頭部（無證據足資證明丙○○受有傷害），丙○○旋起身指責質問，
    並表示欲報警處理，甲○○竟基於恐嚇之犯意，以加害生命之意思，向丙○○恫
    稱：「若敢報案，就讓你死」等語，並於丙○○進入商店以電話報警時，持空酒
    瓶欲進入店內，使丙○○心生畏懼，致生危害於丙○○之安全，適遭店主之子戊
    ○○斥責制止且見警方巡邏車前來，甲○○始行離去；嗣於同日晚間十一時許，
    甲○○復另行起意，基於傷害他人身體之犯意，持塑膠水管再度至上址毆打丙○
    ○，丙○○隨即以雙手阻擋，惟因地面濕滑而跌倒，致丙○○受有前頸2㎝×2㎝
    破皮流血、左前胸青腫瘀血5㎝×4㎝、右中指裂傷3㎝、右食指裂傷1㎝、左手青
    腫8㎝×5㎝、左手腕青腫10㎝×7㎝、右膝裂傷破皮8㎝×0.5㎝、左膝破皮11㎝
    ×0.2㎝之傷害。
二、案經丙○○訴由台南縣警察局白河分局報請台灣台南地方法院檢察署檢察官偵查
    起訴。
    理  由
一、訊據被告甲○○對上開傷害之犯行供承不諱，並坦承確有於右揭時、地陳述「若
    敢報案，就讓你死」之語句，核與被害人丙○○及證人丁○○於警訊、偵查及本
    院調查中證述情節相符，復有卷附行政院衛生署新營醫院傷害診斷書及扣案之空
    酒瓶一只、塑膠水管一截可資佐證，堪信被告之自白與事實相符。又被告雖矢口
    否認有何恐嚇犯意，辯稱：那些話只是口頭禪云云，惟查被告向被害人丙○○宣
    稱「若敢報案，就讓你死」，此項通知，依一般之生活經驗，已足使被害人丙○
    ○心生畏懼而有不安全之感覺，此業據被害人丙○○證稱明確，況且衡諸被告與
    被害人並非舊識，被告向被害人為前開語句之恫嚇前復持空酒瓶自後毆打被害人
    等案發當時客觀情境，被告前開陳述顯已逾越一般社會通念對於口頭禪之認識，
    並已達使人恐懼之程度，足認被告對其前開陳述足以使人心生畏怖有所認識，渠
    辯稱僅係口頭禪云云，無非臨訟卸責之詞，洵無可採。綜上所陳，本案事證明確
    ，被告犯行，堪以認定。
二、核被告甲○○所為，係犯刑法第二百七十七條第一項普通傷害罪及第三百零五條
    恐嚇危害安全罪。被告所犯上開二罪間，犯意各別，罪名互殊，應予分論併罰。
    爰審酌被告無端毆打並恐嚇被害人丙○○，告訴人當因此受有之身體及心理之傷
    害，暨其犯後坦承部分犯行，惟尚未與被害人達成和解等一切情狀，分別量處如
    主文所示之刑，並定其應執行之刑，且均諭知如易科罰金之折算標準。又扣案之
    酒瓶一只及塑膠水管一截，並非違禁物，且經本院遍閱卷證資料，並無證據足資
    認定係屬被告所有之物，爰不另為沒收之諭知，併予敘明。
據上論斷，應依刑事訴訟法第二百九十九條第一項前段，刑法第二百七十七條第一項
、第三百零五條、第四十一條第一項前段、第五十一條第五款，罰金罰鍰提高標準條
例第一條前段、第二條，判決如主文。
本案經檢察官乙○○到庭執行職務
中      華      民      國    九十二    年      九      月    二十二    日
                                  臺灣臺南地方法院刑事第三庭
                                      審判長法  官  蘇義洲
                                            法  官  謝家宜
                                            法  官  陳燁真
右正本證明與原本無異。
如不服本判決，應於判決送達後十日內，向本院提出上訴狀。
                                            書記官  陳怡吟
中      華      民      國    九十二    年      九      月    二十二    日
附錄本案論罪科刑法條全文：
中華民國刑法第二百七十七條
傷害人之身體或健康者，處三年以下有期徒刑、拘役或一千元以下罰金。
犯前項之罪因而致人於死者，處無期徒刑或七年以上有期徒刑；致重傷者，處三年以
上十年以下有期徒刑。
中華民國刑法第三百零五條
以加害生命、身體、自由、名譽、財產之事，恐嚇他人致生危害於安全者，處二年以
下有期徒刑、拘役或三百元以下罰金。


司法院資訊處製作；財團法人民間司法改革基金會備份。
